臺灣臺北地方法院刑事判決              99年度易字第3132號
公  訴  人  臺灣臺北地方法院檢察署檢察官
被      告  吳文清
上列被告因竊盜等案件，經檢察官提起公訴（99年度偵字第2030
1號），本院判決如下：
    主  文
吳文清共同攜帶凶器、毀越門扇、於夜間侵入住宅竊盜，累犯，
處有期徒刑捌月。又共同攜帶凶器、毀越門扇竊盜，累犯，處有
期徒刑捌月。應執行有期徒刑壹年貳月。
    事  實
一、吳文清因贓物案件，於民國（下同）96年1月28日，經台灣
    桃園地方法院判處有期徒刑6月確定，於96年5月10日易科罰
    金執行完畢，仍不知悔改，其與綽號「阿國」之不詳姓名年
    籍成年男子，共同基於意圖為自己不法所有之犯意聯絡，（
    一）於99年4月14日凌晨1、2時許之夜間，前往許正雄位於
    臺北縣坪林鄉粗窟村粗窟12號住家，由吳文清在屋外把風，
    綽號阿國之人則以所攜帶客觀上足為凶器使用之油壓剪類工
    具，剪斷該屋鐵窗3支後攀爬侵入，竊取屋內之茶壺20支、
    市價新台幣（下同）2萬元之望遠鏡、裝飾品及白鐵鍋具等
    財物得手，共計損失約15萬元。（二）於99年4月14日下午1
    時許，至王洪錦雲位於臺北縣坪林鄉粗窟村粗窟9號住宅，
    由吳文清在外把風，綽號阿國之人以所攜客觀上足為凶器使
    用之油壓剪類工具，剪斷該屋鐵窗3支後攀爬侵入，竊取屋
    內之農機具、白鐵椅、銅電線、紹興酒5罐、米酒10罐、電
    扇、除溼機、數位電視盒、熱水器、椅子6張、按摩器、樓
    梯、馬達、瓦斯爐、手套、口罩等財物得手，估計損失約10
    至20萬元。吳文清與綽號「阿國」之人竊得前開財物後，則
    轉賣他人以牟利。後因吳文清另涉其他竊盜案為警查獲，始
    查得上情。
二、案經許正雄、王洪錦雲告訴暨新北市政府警察局新店分局報
    請臺灣臺北地方法院檢察署檢察官偵查起訴。
    理  由
壹、程序部分：
一、被告吳文清於警、偵訊之供述，非出於強暴、脅迫、利誘、
    詐欺、疲勞訊問、違法羈押或其他不正方法取得，依刑事訴
    訟法第156條第1項、第158條之2得採為證據。
二、按被告以外之人於審判外之陳述，雖不符前4條之規定，而
    經當事人於審判程序同意做為證據，法院審酌該言詞陳述或
    書面陳述作成時之情況，認為適當者，亦得為證據。當事人
    、代理人或辯護人於法院調查證據時，知有第159條第1項不
    得為證據之情形，而未於言詞辯論終結前聲明異議者，視為
    有前項之同意，為刑事訴訟法第159條之5所明定。證人許正
    雄、王洪錦雲分別於警、偵訊之供、證述，被告於審判期日
    均表示無意見，證人2人於警訊之供述本院認為適當，依上
    述規定，均得為證據；渠等於偵查中（具結）證述，核無顯
    不可信之情況，依同法第159條之1第2項皆得為證據。
三、後列非供述證據，均非違法取得之證據，且或係從事業務之
    人於業務上製作之證明文書、記錄文書，核無顯不可信情況
    ，故依同法第158條之4反面解釋、第159條之4第2款得為證
    據。
貳、實體部分：
一、訊據被告吳文清於警詢時對上揭犯罪事實坦承稱：「我於99
    年4月14日凌晨1、2點在坪林鄉粗窟12號及12-1號竊取12斤
    茶葉、廢鐵、農具、紹興酒、高粱酒約5箱60瓶、茶壺10支
    、中型望遠鏡1副、銅線10斤、鍋具約6把等物；我另於99年
    4月14日約13時至坪林鄉粗窟9號竊取農具、廢白鐵、銅電線
    、紹興酒5罐、米酒10罐、白鐵椅子6張、鍋具約5個、瓦斯
    爐1台、手套2打、口罩2打等物。我沒有看到上述三處住宅
    之行竊手法，是另外一位綽號阿國的犯嫌進去偷的，我都開
    著我的9A-4638自小貨車在附近等他，等他偷完再一起搬上
    我的或車。我竊得贓物後，都拿到福和橋下跳蚤市場變賣給
    不特定人士。...上述三處住宅竊盜都是我與另一位綽號阿
    國犯嫌一起行竊，但我都在附近等他，我不知道他是如何進
    入住宅區。」等語（參偵查卷第4至5頁）不諱，雖其於本院
    審理中翻異前詞，改稱：「我之前登報在做資源回收，我接
    到綽號『阿國』之人的電話，說有廢鐵要賣給我，我去到那
    裡我路不熟，他出來帶我到那邊去，當時我還沒有載到東西
    ，我去到那邊之後，他叫我在車上等他，綽號『阿國』之人
    已經跑掉，車子是我的，我就被抓到。警察說那個地方有遭
    竊30幾件，你承認1件的話比較好過，但是我根本沒有偷，
    我當時去警局很緊張，當時綽號『阿國』之人打電話給我的
    時候，我有留下聯絡電話0000000000，我有跟警察說，但是
    警察有沒有打我不知道。我沒有跟警察說我跟綽號『阿國』
    之人一起偷。我沒有偷，不可能這樣講，警察說當地遭竊30
    幾件，你有得耗，提示筆錄中所載內容是我說的沒有錯，但
    是是因為警察說如果我不承認的話沒關係，這樣有得耗，我
    想說警察也有壓力，加上我一晚沒有睡覺真的很疲勞，所以
    我就承認了。我沒有買他的東西，也沒有偷東西。」云云（
    參本院100年8月8日準備程序筆錄第2頁）。惟查：被告所為
    如犯罪事實欄一（一）之犯罪事實，業據證人即被害人許正
    雄迭於警詢及偵訊（具結）時證述稱：「我大約於99年4月
    15日0時許返回新北市坪林鄉粗窟村粗窟12號住宅時，發現
    我家中物品遭竊。遭竊財物有茶壺20支、望遠鏡（價值約新
    臺幣2萬元）、裝飾品、白鐵鍋具等物品。竊嫌是剪壞我家
    窗戶的鐵條，從窗戶進入我家行竊。」、「99年4月15日0點
    在我的棉林鄉12號有遭竊，當天晚上剛好我不在，下大雨，
    星期二就有別人看到有收廢鐵的人去看，開一台發財車。我
    星期四才發現失竊，窗戶全部被打開，我就報案，因為我發
    現我家的三層窗戶都被剪斷了。（提示卷附12號照片）這是
    警察到我家所拍的毀損的情形，這是我家門窗被破壞的照片
    。（證人用筆在照片上圈被毀損的部分）照片1及5的右側沒
    有照到，第二張是剛好被我堂弟的頭擋住。要進到我家，約
    50公尺遠，有鐵門，有鎖著，被告先用高壓剪剪斷，有2道
    門是用鐵鍊練起來，照片是已經到我家的部分，外面沒有照
    。我家的部分竊嫌把窗戶的鐵桿拉起來，剪斷3支就可以拉
    起來。我剛圈的地方是鐵桿被剪斷。竊嫌是剪段窗戶的欄杆
    3支進去我家的，門的鎖也是他剪斷的，我堂弟是擋到3支剪
    斷的窗戶，照片1的門上的鐵鍊是有鎖，被他剪斷的。因為
    他從窗戶進去，拿東西從大門出來比較方便。照片3這個窗
    戶就是被告剪斷3支欄杆的窗戶。我照片4的門鎖就是照片1
    的門鎖。警察有帶嫌犯回去看現場，我有遇到被告，他也承
    認了，他說東西全部賣掉了。（提示卷附照片7）我看到的
    嫌犯就是這個人，肉黑黑的，他是在收廢鐵的。損失的財物
    就是我在警局說的，估計總共約15萬元。我是星期四早上7
    點發現的，我是星期天晚上出門。」等語（參偵查卷第9至
    10、36至37頁）綦詳；而被告所為如犯罪事實欄一（二）之
    犯罪事實，業據證人即被害人王洪錦雲迭於警詢及偵訊（具
    結）時證述稱：「我大約於99年4月14日16時返回臺北縣坪
    林鄉粗窟村粗窟9號住宅時，發現我家中物品遭竊。遭竊財
    物有農機具、白鐵、銅電線、紹興酒5罐、米酒10罐、電扇
    、除濕機、數位電視盒、熱水器、椅子6張、按摩器、樓梯
    、馬達、瓦斯爐、手套、口罩等物品。竊嫌是剪斷我家窗戶
    的鐵條及破壞大門的鐵鍊，進入我家行竊。」、「我是99年
    4月14日下午4點我家失竊。我回家看到兩個大門鎖被剪斷，
    從房間的窗戶欄杆剪斷3支爬進去。9號跟12號房子裡面沒有
    互通，差2公里左右。（提示照片8至11）這照片是我家。照
    片9是我一些白鐵放在那裡不見了，照片10是長那樣子的白
    鐵不見5、6支，照片上是沒搬走的，這支白鐵市場1支6、7
    千元，照片11是大門的鎖左邊的被剪斷，右邊因為剪不斷，
    用鐵鎚敲，有壞掉。竊賊是剪斷我家大門的鎖，從窗戶進去
    ，從大門出來。失竊的物品大概價值約1、20萬元。警察有
    帶這個被告回到現場（提示照片7）。我星期四下午4點到4
    點半左右回去才發現被偷，我星期三下午3點半出門的。」
    等語（參偵查卷第7至8、37至38頁）屬實，並有現場照片11
    張在卷足憑，且被告於本院準備程序時，亦坦認有於警察帶
    伊回案發現場時，遇到證人許正雄，並親口承認把被害人所
    遭竊之物品全部賣掉等情（參本院100年8月8日準備程序筆
    錄第2頁）。且查被告吳文清辯稱其係向持有行動電話「000
    0000000」之人，購買本案贓物，然查上揭行動電話號碼是
    第二類電信業統一超商有限公司，聯絡電話亦是該公司所用
    ，此有臺灣臺北地方法院檢察署檢察官99年度蒞字第18126
    號補充理由書所附之遠傳電信資料查詢、中華電信資料查詢
    2張在卷足憑。參以若被告真無與綽號「阿國」之男子共同
    為竊盜、毀損等犯行，豈有因警察要求承認，即甘冒遭論罪
    科刑風險，向被害人坦承犯行，並製作警詢筆錄，是其所辯
    顯與常情有違，是被告於本院審理時翻異前詞，委屬臨訟卸
    責之詞，不足採信。本件事證明確，被告之犯行均堪認定，
    應予依法論科。
二、查刑法第321條於100年1月26日修正公佈，曾列得併科新台
    幣10萬元以下罰金之規定，又對於侵入住宅竊盜部份修正為
    不以於夜間為必要，比較新舊法，以修正前之規定有利於被
    告，而被告吳文清係於修正前所為本件犯行，核犯罪事實欄
    一（一）所為，係犯修正前刑法第321條第1項第1款、第2款
    、第3款之罪。而如犯罪事實欄一（二）所為，係犯修正前
    刑法第321條第1項第2款、第3款之罪。被告於犯竊盜罪當中
    雖有毀壞鐵窗、鐵門之行為（包含為侵入住宅及為搬運贓物
    ），應為毀壞門扇之加重行為所吸收，不另論以毀損罪，公
    訴意旨認被告為搬運贓物而毀壞鐵門所為亦均犯刑法第354
    條之毀損罪云云，尚有未洽，就此部分不另為無罪之諭知。
    被告所犯上開2罪，犯意各別，應予分論併罰。
    又被告與綽號阿國成年男子就上開二罪間有犯意聯絡及行為
    分擔，應論以共同正犯。被告有如事實欄所載之前科執行情
    形，有台灣高等法院被告前案紀錄表可稽，其於前案有期徒
    刑執行完畢後，5年內再犯本件有期徒刑以上刑之罪，為累
    犯，依法均加重其刑。爰審酌被告正值壯年，不思以正途謀
    生，竟以犯竊盜所得為生活經濟來源，犯罪後猶否認犯行，
    顯無悔意，竊得之財物價值非輕微，對社會治安造成相當之
    危害，與其犯罪之動機、手段等一切情狀，分別量處如主文
    所示之刑，並定其應執行之刑。
三、被告與阿國之人持以犯罪所用之工具並未扣案，且非違禁物
    ，無證據證明仍屬存在，爰不諭知沒收。
參、據上論斷，應依刑事訴訟法第299條第1項前段，刑法第2條
    、第28條、第321條第1項第1款、第2款、第3款、第47條第1
    項、第51條第5款，判決如主文。
本案經檢察官林淑玲到庭執行職務。
中    華    民    國    100    年    9    月    19    日
                  刑事第五庭  法  官  曾正龍
上正本證明與原本無異。
如不服本判決應於收受送達後10日內向本院提出上訴書狀，並應
敘述具體理由；其未敘述上訴理由者，應於上訴期間屆滿後20日
內向本院補提理由書（均須按他造當事人之人數附繕本）「切勿
逕送上級法院」。告訴人或被害人如對於本判決不服者，應具備
理由請求檢察官上訴，其上訴期間之計算係以檢察官收受判決正
本之日期為準。
                              書記官   黃馨慧
中    華    民    國   100    年    9     月    19    日
附錄本案論罪科刑法條全文：
中華民國刑法第321條（加重竊盜罪）
犯竊盜罪而有下列情形之一者，處 6 月以上、5 年以下有期徒
刑，得併科新臺幣 10 萬元以下罰金：
一、侵入住宅或有人居住之建築物、船艦或隱匿其內而犯之者。
二、毀越門扇、牆垣或其他安全設備而犯之者。
三、攜帶兇器而犯之者。
四、結夥三人以上而犯之者。
五、乘火災、水災或其他災害之際而犯之者。
六、在車站、埠頭、航空站或其他供水、陸、空公眾運輸之舟、
    車、航空機內而犯之者。
前項之未遂犯罰之。